【裁判字號】    91,易,1722
【裁判日期】    920407
【裁判案由】    詐欺
【裁判全文】
臺灣臺南地方法院刑事判決
    公  訴  人  臺灣台南地方法院檢察署檢察官
    被      告  甲○○
右列被告因詐欺案件，經檢察官提起公訴（九十一年度偵字第七六○二號），本院判
決如左：
    主  文
甲○○幫助意圖為自己或第三人不法之所有，以詐術使人將本人之物交付，處拘役肆
拾日，如易科罰金，以參佰元折算壹日。萬通商業銀行帳號00000000參玖捌
壹柒貳號之存摺壹本、提款卡壹張，均沒收。
    事  實
一、甲○○於民國九十年七月初某日，見中華日報上刊登「收購帳戶及電話卡」之廣
    告，其可預見一般人購買他人金融帳戶使用常與財產犯罪密切相關，且取得他人
    存摺之目的在於取得贓款及掩飾犯行不易遭人追查，但為貪圖該對價，乃不顧他
    人可能遭害之危險，而以縱若有人持以犯罪亦無違反其本意之幫助犯意，依廣告
    刊載之電話與真實姓名、年籍均不詳，自稱「阿忠」者聯絡後，即於九十年七月
    十日，前往萬通商業銀行台南分行（下簡稱萬通銀行）開立帳號0000000
    0000000號，並將其所申請之上開帳戶存摺連同提款卡，以一千元之代價
    ，售予「阿忠」使用。「阿忠」即在中華日報刊登「萬太銀行特約商信貸．保密
    ．額度高－八○○萬．迅速三天內．利率低」之廣告，嗣乙○○、許繡霞見上開
    廣告後，信以為真，乃以電話聯絡代辦信用貸款事宜，並依接聽電話之不詳姓名
    年籍之人指示，於九十年七月二十五日分別以轉帳方式匯款一萬八千九百八十一
    元、四萬七千一百七十七元至上開甲○○萬通銀行帳戶，乙○○知其受騙後向警
    方報案，經警循線查獲上情。
二、案經台南市警察局第二分局報請臺灣台南地方法院檢察署檢察官偵查起訴。
    理  由
一、訊據被告甲○○於本院審理中坦承於右揭時、地以一千元之代價出售帳戶予「阿
    忠」使用等情。且查，被告售予「阿忠」之前開帳戶，被利用作為詐欺取財之入
    帳帳戶，並致被害人乙○○、許繡霞分別遭詐騙一萬八千九百八十一元、四萬七
    千一百七十七元等情，業據乙○○（見台南市警察局第二分局九十年七月二十六
    日警訊筆錄）、許繡霞（見台北市警察局士林分局九十一年一月十五日警訊筆錄
    ）於警訊時指述甚詳，並有乙○○之萬通銀行交易明細表、帳戶開戶資料、存摺
    往來明細影本各一件、許繡霞於萬通銀行三重分行之帳戶開戶明細、存摺往來明
    細影本各一件、及被告於萬通銀行台南分行之開戶資料及存摺往來明細表影本各
    一件附卷可稽。再按刑法上之故意，可分為直接故意與不確定故意（間接故意）
    ，所謂「不確定故意」，係指行為人對於構成犯罪之事實，預見其發生而其發生
    並不違背其本意者，刑法第十三條第二項定有明文。查金融帳戶之申請甚為簡易
    方便，亦無信用問題，如有使用帳戶之需要，自可自行開戶，衡情自無需以一千
    元之代價購買他人之金融帳戶使用之理，如非供作犯罪出入之帳戶或其他不法目
    的，應無隱匿自己名義而使用他人金融帳戶之必要，且銀行帳戶可供款項之存匯
    、提領，乃具備普通知識經驗之一般人在日常生活經驗所俱知之常識，故如非欲
    利用「假人頭」之手法，作不法之勾當，豈須付費借用他人之銀行帳戶？自極易
    令人有與不法犯罪相關之「超越合理之懷疑」存在，且邇來利用報紙廣告刊登信
    用貸款，再佯稱需預繳保險金之方式詐欺取財之犯罪類型層不出窮，該等犯罪，
    多數均係利用人頭帳戶作為出入帳戶，並經媒體廣為披載，被告係成年且智力成
    熟之人，對此應知之甚詳，竟仍將其郵局存摺出售給前開不詳年籍之「阿忠」使
    用，而該等不詳年籍之人果然據以為犯詐欺取財罪之出入帳戶，足見被告有容認
    「阿忠」利用其帳戶犯詐欺取財罪之不確定故意，堪以認定，是以，本件事證明
    確，被告犯行堪以認定，應依法論科。
二、核被告甲○○基於幫助詐欺取財之不確定故意，將其上開銀行帳戶售予「阿忠」
    ，作為詐欺取財用之匯款專戶，幫助「阿忠」取得詐欺款項之行為，係犯刑法第
    三十條第一項、第三百三十九條第一項詐欺取財罪之幫助犯。被告幫助他人犯詐
    欺取財罪，為從犯，應依刑法第三十條第二項減輕其刑。爰審酌被告將銀行帳戶
    出售他人作為財產犯罪之用，造成犯罪偵查困難，幕後犯罪人得以逍遙法外，致
    使此類犯罪手法層出不窮，嚴重危害交易秩序與社會治安，惟念其僅因一時貪念
    致犯此罪行、手段尚屬平和，及其犯後坦承犯行，態度良好等一切情狀，量處如
    主文所示之刑，並諭知易科罰金之折算標準，以資警惕。被告申請使用之萬通銀
    行帳號00000000000000號之帳戶（含存摺一本、提款卡一張），
    係被告所有且供幫助詐欺取財所用之物，業據被告供承在卷，雖未扣案，然亦無
    證據證明業已滅失，爰依刑法第三十八條第一項第二款宣告沒收之。
據上論斷，應依刑事訴訟法第二百九十九條第一項前段，刑法第三十條、第三百三十
九條第一項、第四十一條第一項前段、第三十八條第一項第二款，罰金罰鍰提高標準
條例第一條前段、第二條，判決如主文。
中      華      民      國    九十二    年      四      月      七      日
                            臺灣臺南地方法院刑事第二庭
    審判長法  官  陳振謙
                                      法  官  吳勇輝
                                      法  官  孫淑玉
右正本證明與原本無異。
如不服本判決，應於判決送達後十日內向本院提出上訴狀（應附繕本）。
                                      書記官  陳月珍
中      華      民      國    九十二    年      四      月      七      日
附錄本案論罪科刑法條全文：
刑法第三百三十九條
意圖為自己或第三人不法之所有，以詐術使人將本人或第三人之物交付者，處五年以
下有期徒刑、拘役或科或併科一千元以下罰金。
以前項方法得財產上不法之利益或使第三人得之者，亦同。
前二項之未遂犯罰之。


司法院資訊處製作；財團法人民間司法改革基金會備份。
